臺灣臺中地方法院刑事判決　　　　　　　94年度交訴字第13號
公　訴　人　臺灣臺中地方法院檢察署檢察官
被　　　告　丙○○
選任辯護人　黃錦郎律師
上列被告因過失致死案件，經檢察官提起公訴（93年度偵字第86
90號），本院判決如下：
    主    文
丙○○從事業務之人，因業務上之過失致人於死，處有期徒刑壹
年。緩刑參年。
    犯罪事實
一、丙○○為計程車司機，以載送旅客為業，為從事業務之人，
    於民國（下同）93年3月6日10時45分許，駕駛車牌號碼5R-8
    79號營小客車，在位於臺中縣大雅鄉○○路178號清泉綜合
    醫院（下稱清泉醫院）門口前搭載客人後，欲切入雅潭路往
    大雅方向行駛，其起步前應顯示方向燈，注意前後左右有無
    障礙或車輛行人，並應讓行進中之車輛行人優先通行，且依
    當時情形，路面無障礙，又無不能注意之情事，竟疏於注意
    上開規定，貿然自清泉醫院門口，未經顯示方向燈，亦未注
    意雅潭路上有無車輛行人，即將其上開營小客車行駛切入雅
    潭路，使行駛於雅潭路機車優先道上之吳春煌所騎乘車號UA
    G-923號之輕機車，因閃避其上開營小客車而切入外側車道
    ，撞擊原行駛於外側車道由乙○○所駕駛車號5V-808號自大
    貨車車體右側，吳春煌之機車倒地後，遭車號5V-808號自大
    貨車右後輪輾壓吳春煌左腳，致吳春煌受有外傷性休克（下
    肢挫裂碎創），送醫後延至93年3月6日14時7分許，不治死
    亡。丙○○肇事後，經人報案，於台中縣警察局豐原分局警
    員劉慶瑞到場時陳述肇事經過而願接受裁判。
二、案經台灣台中地方法院檢察署檢察官據報相驗後，由被害人
    吳春煌之配偶甲○○○、被害人之子吳國禎及吳國文告訴而
    偵查起訴。
    理　　由
一、訊據被告丙○○固坦承其職業為計程車司機，起步前未顯示
    方向燈，輕機車與自大貨車之車禍是在伊營小客車左邊發生
    之事實，惟矢口否認涉有過失致死犯行，辯稱：伊當時車子
    是直行，沒有要切入車道云云。經查：
  　（一）、本件車禍被害人吳春煌所騎乘車號UAG-923號機車
            ，因閃避被告所駕駛車牌號碼5R-879號營業小客車
            ，而撞擊同案被告乙○○所駕駛車號5V-808號自大
            貨車右側車體，究其車禍發生之原因，係被告所駕
            駛上開營業小客車，於砍切入雅潭路往大雅方向行
　　　　　　駛時，未應顯示方向燈及注意前後左右有無障礙或
　　　　　　車輛行人，並應讓行進中之車輛行人優先通行，使
　　　　　　被害人所騎乘車號UAG-923號機車，因閃避不及而
            切入外側車道，撞擊原行駛於外側車道由乙○○所
            駕駛車號5V-808號自大貨車車體右側，致釀本件禍
            。經本院於94年7月13日上午9時會同雙方當事人在
            本院勘驗法庭勘驗被告選任辯護人黃錦郎律師所提
            出之清泉醫院監視錄影帶光碟結果，被告之計程車
            確實違規停止在斑馬線上，而向左斜駛切入雅潭路
            未注意後方來車，未打方向燈，未讓機車先行，使
            被害人之機車夾在計程車與大貨車中間而肇事，製
            有勘驗肇錄一份附卷可佐。
　　（二）、本件車禍事故經送臺灣省臺中縣區車輛行車事故鑑
　　　　　　定委員會鑑定，亦認為被告駕駛5R-879號營小客車
            自岔路口路旁起駛，未讓在機車專用道（應係優先
            道）上直行之機車先行，為肇事原因，乙○○駕駛
 　 　　　　5V-808號自大貨車及吳春煌駕駛UAG-923號輕機車
            均無肇事因素，有該會93年6月3日中縣鑑字第9303
            07號函及所檢附鑑定意意書在卷可稽，經送台灣省
            車輛行車事故覆議鑑定委員會覆議結果亦同此認定
            ，有該委員會94.3.29.府覆議字第0940100097號函
            一份附卷可佐。
二、綜上所述，被告所辯，顯係事後卸責之詞，不足採信。此外
    ，復有道路交通事故現場圖1紙、道路交通事故調查報告表
    (一)、事故現場照片2張、車號5V-808號自大貨車照片10張
    、車號UAG-923號輕機車照片4張、號5R-879號營業小客車照
    片4張在卷可按。本件車禍被害人因禍受傷死亡，亦經檢察
    官督同檢驗員相驗屬實，製有相驗筆錄、相驗屍體證明書、
    驗斷書在卷可憑。按駕駛人起步前應顯示方向燈，注意前後
    左右有無障礙或車輛行人，並應讓行進中之車輛行人優先通
    行，道路交通安全規則第89條第1項第6款定有明文，被告駕
    車自應注意遵守上述道路交通安全規定。且依附卷之道路交
    通事故調查報告表（一）所載，本件車禍事故發生時，雖為
    雨天，然係日間有自然光線、路面無缺陷、道路無障礙物、
    視距良好，則被告於車禍事故發生前，當無不能注意之情事
    ，其竟疏未注意上開規定，而貿然自清泉醫院門口，未經顯
　　示方向燈，亦未注意雅潭路上有無車輛行人，即將其車輛切
　  入雅潭路，足證被告之駕車不當致釀此車禍，而被害人確因
    本件車禍，造成外傷性休克致死，則被告業務過失駕車行為
　　，與被害人之死亡結果，有相當因果關係。本件事證明確，
　  被告犯行，堪以認定。
三、核被告丙○○所為，係犯刑法第276條第2項之業務過失致人
    於死罪，被告肇事後，經人報案，於台中縣警察局豐原分局
    警員劉慶瑞到場時陳述肇事經過而願接受裁判，有警訊筆錄
    及交通事故調查報告表各一份附卷可佐，核與自首要件相符
    ，依刑法第62條前段減輕其刑。爰審酌被告為肇事原因，本
    件車禍造成被害人死亡，家屬所受傷痛程度、被告犯後未坦
    承犯行等一切情狀，量處如主文所示之刑。又被告未曾受過
    有期徒刑以上刑之宣告，有台灣高等法院被告全國前案紀錄
    表一份附卷可佐，其因一時疏忽致犯本案，犯罪後已與被害
    人家屬達成和解，有和解書一份附卷可佐，本院認其經此教
    訓，當知警惕，應無再犯之虞，爰併予宣告緩刑三年，以啟
    自新。
據上論斷，應依刑事訴訟法第299條第1項前段、刑法第276條第2
項、第62條前段、第74條第1款，罰金罰鍰提高標準條例第1條前
段，判決如主文。
本案經檢察官謝耀德到庭執行職務。
中　　華　　民　　國　　94　　年　　8　 　月　　23　　日
                  　交通法庭審判長法  官　許金樹
                                  法  官  張清洲
                  　　　　　　　　法　官　郭德進
上正本證明與原本無異。
如不服本判決，應於送達後十日內向本院提出上訴狀（須附繕本
），上訴於台灣高等法院台中分院。
中　　華　　民　　國　　94　　年　　8 　　月　　24　　日
                                　書記官  陳惠玲
附錄論罪科刑法條
刑法第二百七十六條第二項
從事業務之人，因業務上之過失犯前項之罪者，處五年以下有期
徒刑或拘役，得併科三千元以下罰金。
　　　　　　　　　　　　　　　　　　　　　　　　　　　A
